【裁判字號】    97,簡抗,1
【裁判日期】    970604
【裁判案由】    偽造文書
【裁判全文】
臺灣臺中地方法院刑事裁定               97年度簡抗字第1號
抗  告  人
即  被  告  甲○○
上列抗告人即被告因偽造文書案件，不服本院臺中簡易庭於中華
民國九十七年四月八日九十六年度中簡字第二七六四號裁定，提
起抗告，本院管轄之第二審合議庭裁定如下：
    主    文
抗告駁回。
    理    由
一、抗告意旨略以：本件原審刑事簡易判決正本之寄存送達並不
    合法，抗告人即被告甲○○從未在住、居所之門首或信箱內
    ，看見郵務士所製作之上開刑事簡易判決正本之送達通知書
    。原審徒以二紙送達證書，並採納無證據能力之郵務士乙○
    ○所為之書面陳述，即率認被告之上訴已逾十日之法定期間
    ，據而裁定駁回被告之上訴，顯有違反經驗法則與論理法則
    。爰提起抗告，請求撤銷原裁定。
二、原審裁定意旨認：(一)按提起上訴，應於送達判決後十日內為
    之；原審法院認為上訴不合法律上之程式或法律上不應准許
    或其上訴權已經喪失者，應以裁定駁回，刑事訴訟法第三百
    四十九條、第三百六十二條前段規定甚明；又依同法第六十
    二條規定，民事訴訟法第一百三十八條之寄存送達，於刑事
    訴訟程序準用之。而民事訴訟法第一百三十八條明定：寄存
    送達，應作送達通知書兩份，一份黏貼於應受送達人住居所
    、事務所、營業所或其就業處所門首，另一份置於該送達處
    所信箱或其他適當位置，以為送達，並自寄存之日起，經十
    日發生效力。而上開規定於對於簡易判決不服提起上訴者，
    亦準用之，刑事訴訟法第四百五十五條之一第三項亦定有明
    文。(二)經查：被告因偽造文書案件，經本院臺中簡易庭判處
    罪刑後，於民國九十六年十月九日，分別向被告之住所臺北
    縣板橋市○○○街十六巷四十號及居所臺北縣板橋市○○街
    七一巷三一號二樓（被告係於九十六年十月十六日始變更居
    所為臺北縣板橋市○○街七一巷二九號二樓）送達判決正本
    ，因未獲會晤被告本人，亦無受領文書之同居人或受僱人，
    送達人乃將判決正本分別寄存於臺北縣政府警察局板橋分局
    沙崙派出所及海山分局江翠派出所，並均製作送達通知書兩
    份，一份黏貼於被告住居所門首，另一份置於送達處所信箱
    ，以為送達，有送達證書二紙及證人即投遞士乙○○的書面
    陳述可證。依上開說明，該送達經十日後即發生效力，被告
    遲至九十六年十二月十四日始提起上訴，顯已逾期，其上訴
    權已經喪失，應予駁回等語。
三、經查：(一)證人乙○○於本院九十七年六月四日訊問時，業已
    明確結稱：渠於九十六年十月九日，曾向被告之居所臺北縣
    板橋市○○街七一巷三一號二樓送達上開本院臺中簡易庭刑
    事簡易判決正本，因未獲會晤被告本人，亦無受領文書之同
    居人或受僱人，乃將判決正本寄存於臺北縣政府警察局海山
    分局江翠派出所，並製作送達通知書二份，一份黏貼於被告
    住居所門牌前處，另一份置於送達處所信箱內，以為送達。
    因本件之送達通知書背面有上、下二處黏膠，撕開後將之黏
    緊，並需特別確定是否有黏緊，故該送達通知書並不會被風
    吹落。且因渠所黏貼之處所並不會淋到雨，故送達通知書亦
    無可能會被雨淋濕而掉落等語。(二)依本院九十六年度中簡字
    第二七六四號卷第七頁、第一七頁所附之送達證書二紙所示
    ，本院臺中簡易庭於九十六年九月二十八日九十六年度中簡
    字第二七六四號刑事簡易判決正本業於九十六年十月九日，
    分別向被告之住所臺北縣板橋市○○○街十六巷四十號，及
    被告之居所臺北縣板橋市○○街七一巷三一號二樓，為郵務
    送達後，因郵務送達人均未獲會晤被告本人，亦無受領文書
    之同居人或受僱人，該等郵務送達人乃將上開刑事簡易判決
    正本分別寄存於臺北縣政府警察局板橋分局沙崙派出所及海
    山分局江翠派出所，並均製作送達通知書二份，一份黏貼於
    被告住居所門首（門牌處），另一份置於送達處所信箱內，
    以為送達。從而，依刑事訴訟法第六十二條準用民事訴訟法
    第一百三十八條第二項規定，該寄存送達自寄存之日（九十
    六年十月九日）起，經十日發生效力。(三)今被告遲至九十六
    年十二月十四日，始提起上訴（參本院九十六年度中簡字第
    二七六四號卷第一一頁至第一四頁），顯已逾十日之上訴法
    定期間，其上訴顯於法不合。準此，原審依刑事訴訟法第四
    百五十五條之一第三項、第三百六十二條（前段）規定，裁
    定駁回被告之上訴，經核於法尚無不合。被告徒言質疑上開
    寄存送達之合法性，提起本件抗告，經核為無理由，應予駁
    回。
四、依刑事訴訟法第四百五十五條之一第五項、第四百十二條，
    裁定如主文。
中    華    民    國    97    年    6     月    4     日
                  刑事第六庭  審判長法 官  洪俊誠
                                    法 官  戴博誠
                                    法 官  唐敏寶
上正本證明與原本無異。
不得抗告。
                                    書記官  賴玉真
中    華    民    國    97    年    6     月    4     日


司法院資訊處製作；財團法人民間司法改革基金會備份。
